# 关于分期收款出售固定资产的问题

提问人：YK1945 时间：2022-09-20 17:25:13
请教陈版主：
企业（甲方）有一房产，原值 500 万，折旧 100 万，与乙方签订房屋买卖合同，约定将上述房产以 600 万元卖给乙方，合同签订时乙方首付 50 万，甲方立即将房产交付乙方（本年度已完成交付且乙方已实际使用该房产），其余款项全部付清后（未约定剩余款项付款期限）方可办理过户。关于上述交易的会计处理（不考虑税）：
借：固定资产清理 400
折旧 100
贷：固定资产 500
借：银行存款 50
长期应收款 550
贷：固定资产清理 600
以上处理是否正确，固定资产贷方差额 200 万是本期转入资产处置收益，还是等款项全部付清完成过户后再转入

回答人：chenyiwei
根据新收入准则应用指南：“企业处置固定资产、无形资产等，在确定处置时点以及计量处置损益时，按照本准则的有关规定进行处理。”据此：
1 、因为是分期付款，包含重大融资成分，故应对长期应收款进行折现处理，以其折现值计入处置对价。
2 、处置收益在控制权转移时确认，并不需要等到客户付清全款并办理过户。
3 、期末对该项长期应收款谨慎进行减值测试和计提坏账准备（使用三阶段模型）。

提问人：YK1945 时间：2022-09-23 09:56:58
谢谢陈版主解答，此项交易合同只约定了首付款于签订时支付，剩余款项未具体约定付款期限，按照多长时间折现处理呢

回答人：chenyiwei
为何未约定付款期限？这个付款期限能否合理估计？